【裁判字號】    97,上訴,3257
【裁判日期】    980120
【裁判案由】    毒品危害防制條例
【裁判全文】
臺灣高等法院刑事判決                97年度上訴字第3257號
上  訴  人
即  被  告  甲○○
            乙○○
共      同
選任辯護人  扶助律師鄭玉燦律師
上列上訴人因違反毒品危害防制條例案件，不服臺灣板橋地方法
院96年度訴字第2003號，中華民國97年5月5日第一審判決（起訴
案號：臺灣板橋地方法院檢察署96年度偵字第4365號），提起上
訴，本院判決如下：
    主  文
原判決除無罪部分外均撤銷。
甲○○販賣第一級毒品，累犯，處有期徒刑拾玖年，販賣第一級
毒品所得財物現金新臺幣壹仟元沒收，如全部或一部不能沒收時
，以其財產抵償之，扣案之0000000000號行動電話壹
支（含ＳＩＭ卡壹枚）沒收；又販賣第一級毒品，累犯，處有期
徒刑拾玖年，販賣第一級毒品所得財物現金新臺幣貳仟元沒收，
如全部或一部不能沒收時，以其財產抵償之，扣案之00000
00000號行動電話壹支（含ＳＩＭ卡壹枚）沒收；又販賣第
一級毒品未遂，累犯，處有期徒刑拾年，扣案之0000000
000號行動電話壹支（含ＳＩＭ卡壹枚）沒收；又販賣第二級
毒品未遂，累犯，處有期徒刑捌年，扣案之000000000
0號行動電話壹支（含ＳＩＭ卡壹枚）沒收；應執行有期徒刑貳
拾伍年，現金新臺幣貳仟元沒收，如全部或一部不能沒收時，以
其財產抵償之，扣案之0000000000號行動電話壹支（
含ＳＩＭ卡壹枚）沒收。
乙○○販賣第一級毒品，處有期徒刑拾捌年，販賣第一級毒品所
得財物現金新臺幣參仟元沒收，如全部或一部不能沒收時，以其
財產抵償之，未扣案之0000000000號行動電話門號Ｓ
ＩＭ卡壹枚及ＳＯＮＹＥＲＩＣＳＳＯＮ行動電話壹支均沒收，
如全部或一部不能沒收時，追徵其價額或以其財產抵償之；又販
賣第一級毒品，處有期徒刑拾捌年，販賣第一級毒品所得財物現
金新臺幣壹仟元沒收，如全部或一部不能沒收時，以其財產抵償
之，未扣案之0000000000號行動電話門號ＳＩＭ卡壹
枚及ＳＯＮＹＥＲＩＣＳＳＯＮ行動電話壹支均沒收，如全部或
一部不能沒收時，追徵其價額或以其財產抵償之；又販賣第二級
毒品未遂，處有期徒刑柒年陸月，未扣案之000000000
0號行動電話門號ＳＩＭ卡壹枚及ＳＯＮＹＥＲＩＣＳＳＯＮ行
動電話壹支均沒收，如全部或一部不能沒收時，追徵其價額或以
其財產抵償之；應執行有期徒刑貳拾年，現金新臺幣肆仟元沒收
，如全部或一部不能沒收時，以其財產抵償之，未扣案之000
0000000號行動電話門號ＳＩＭ卡壹枚、0000000
000號行動電話門號ＳＩＭ卡壹枚及ＳＯＮＹＥＲＩＣＳＳＯ
Ｎ行動電話壹支均沒收，如全部或一部不能沒收時，追徵其價額
或以其財產抵償之。
    事  實
一、甲○○前曾因違反毒品危害防制條例案件，經原法院於民國
    （下同）九十三年九月二十五日分別判處有期徒刑八月、六
    月，並定其應執行刑為有期徒刑一年確定，嗣於九十四年十
    一月二十四日縮刑期滿執畢出監。甲○○、乙○○係親兄弟
    關係。彼二人均明知海洛因、安非他命係毒品危害防制條例
    列管之第一、二級毒品，不得持有或販賣，竟分別基於意圖
    營利販賣第一、二級毒品之犯意，先向不詳姓名年籍綽號「
    阿泰」之成年男子購得海洛因、安非他命後，除部分供己施
    用外，餘則加料稀釋後分袋包裝，甲○○自稱綽號「小陸」
    ，持其所有之0000000000號行動電話，分別與張
    耀裕、趙國斌、許瑞統、魏儀雯聯繫接洽販賣海洛因、安非
    他命事宜，並先後販賣海洛因、安非他命予張耀裕等人；乙
    ○○則自稱綽號「阿建」，持其所有之000000000
    0號行動電話ＳＩＭ卡（下列(二)(1)部分）及0000000
    000號行動電話門號卡ＳＩＭ卡（下列(二)(2)(3)部分），先
    後插入其所有之同一支ＳＯＮＹＥＲＩＣＳＳＯＮ行動電話
    內，分別與張元保、趙國斌、吳志勇聯繫接洽販賣海洛因、
    安非他命事宜，並先後販賣海洛因、安非他命予張元保等人
    。其中：
  (一)甲○○販賣毒品部分：
    (1)於九十六年一月九日，在臺北縣新莊市○○路與青山路口
      附近，以新臺幣（下同）一千元之價格，販賣海洛因一包
      （數量不詳）予張耀裕。
    (2)於九十六年一月十三日，於臺北縣板橋市○○路二一六巷
      巷口處，以每包一千元之價格，販賣海洛因一包（數量不
      詳）予趙國斌。
    (3)於九十六年一月十三日間，著手於電話中向許瑞統兜售海
      洛因，俟約定販賣之數量及地點等事項後，再赴臺北縣板
      橋市捷運新埔站附近，販賣等同五千元價格數量之海洛因
      予許瑞統，然因許瑞統見到甲○○攜來之海洛因後，覺得
      品質不好，拒絕購買而未遂。
    (4)於九十六年一月二十三日，著手於電話中向魏儀雯兜售價
      值二萬元之安非他命，因未成交而未遂。
  (二)乙○○販賣毒品部分：
    (1)於九十五年十二月十八日，在臺北縣板橋市中山公園內，
      以一包三千元之價格，販賣海洛因一包（數量不詳）予張
      元保一次。
    (2)於九十六年一月九日，在臺北縣板橋市○○路二一六巷口
      處，以每包一千元之價格，販賣海洛因一包（數量不詳）
      予趙國斌。
    (3)於九十六年一月二十五日，著手以每公克二千五百元之價
      格，販賣安非他命予吳志勇，然未成交而未遂。
    嗣於九十六年二月八日二十一時三十分許，在臺北縣泰山鄉
    ○○路○段四九七號十四樓前查獲甲○○，扣得00000
    00000號行動電話一支（含ＳＩＭ卡一枚），再於同日
    二十二時三十分許，在臺北縣板橋市○○○街七十四號四樓
    內查獲乙○○。
二、案經臺北縣政府警察局蘆洲分局報請臺灣板橋地方法院檢察
    署檢察官偵查起訴。
    理  由
壹、程序方面：
（一）被告甲○○暨其選任辯護人固辯稱：上揭通訊監察譯文就
      被告甲○○通聯部分，僅有臺灣士林地方法院九六士檢明
      監（續）字第四號、九六士檢明監（續）字第四四號；則
      逾此通訊監察書記載範圍之監聽譯文乃違法監聽所得之證
      據，違反上開規定、侵害人權之情節至為重大，應無證據
      能力，當通訊監察結束時，受監察人均未依通訊保障及監
      察法第五條及第十五條之規定受通知，本案監聽譯文資料
      應無證據能力可言云云。然核卷附臺灣士林地方法院九六
      士檢明監（續）字第四號通訊監察書業經於審判期日提示
      、調查，所載監察期間係自九十六年一月五日起至同年二
      月二日止，上揭譯文顯係在合法期間內監察所得，至通訊
      監察結束時，受監察人是否已依規定受通知，並非通訊監
      察結果是否具有證據能力之要件，被告甲○○前揭所辯，
      顯無依據，至被告甲○○又具狀辯稱上揭通訊監察書未在
      第一次審判期日前補正，有違司法公平、公正、公開性之
      準則，並違背刑事訴訟法第一六一條第二項之規定，應無
      證據能力云云，則屬曲解法律規定，亦無理由。被告甲○
      ○另辯稱：證人張耀裕於偵查中之證詞未經被告甲○○反
      詰問，有違憲法第八條及第十六條之意旨，不符合刑事訴
      訟法第一百五十九條之一第一項之例外規定，不得作為證
      據云云，然證人張耀裕業於原審審理中經交互詰問，是被
      告甲○○詰問權已受保障，依刑事訴訟法第一五九條之一
      第二項規定，應認證人張耀裕偵查中之證詞有證據能力，
      附此指明。
（二）被告甲○○暨其選任辯護人固辯稱：「上揭通訊監察譯文
      就被告甲○○通聯部分，僅有臺灣士林地方法院九六士檢
      明監（續）字第四號、九六士檢明監（續）字第四四號；
      則逾此通訊監察書記載範圍之監聽譯文乃違法監聽所得之
      證據，違反上開規定、侵害人權之情節至為重大，應無證
      據能力，當通訊監察結束時，受監察人均未依通訊保障及
      監察法第五條及第十五條之規定受通知，本案監聽譯文資
      料應無證據能力可言」云云。然核卷附臺灣士林地方法院
      九六士檢明監（續）字第四號通訊監察書業經於審判期日
      提示、調查，所載監察期間係自九十六年一月五日起至同
      年二月二日止，上揭譯文顯係在合法期間內監察所得，至
      通訊監察結束時，受監察人是否已依規定受通知，並非通
      訊監察結果是否具有證據能力之要件，被告甲○○前揭所
      辯，顯無依據，至被告甲○○又具狀辯稱上揭通訊監察書
      未在第一次審判期日前補正，有違司法公平、公正、公開
      性之準則，並違背刑事訴訟法第一六一條第二項之規定，
      應無證據能力云云，則屬曲解法律規定，亦無理由。被告
      甲○○另辯稱：證人趙國斌於偵查中之證詞未經被告甲○
      ○反詰問，有違憲法第八條及第十六條之意旨，不符合刑
      事訴訟法第一百五十九條之一第一項之例外規定，不得作
      為證據云云，然證人趙國斌業於原審審理中經交互詰問，
      是被告甲○○詰問權已受保障，依刑事訴訟法第一五九條
      之一第二項規定，應認證人趙國斌偵查中之證詞有證據能
      力，附此指明。
（三）被告甲○○暨其選任辯護人就程序部分固辯稱：上揭通訊
      監察譯文就被告甲○○通聯部分，僅有臺灣士林地方法院
      九六士檢明監（續）字第四號、九六士檢明監（續）字第
      四四號；則逾此通訊監察書記載範圍之監聽譯文乃違法監
      聽所得之證據，違反上開規定、侵害人權之情節至為重大
      ，應無證據能力，當通訊監察結束時，受監察人均未依通
      訊保障及監察法第五條及第十五條之規定受通知，本案監
      聽譯文資料應無證據能力可言云云。然核卷附臺灣士林地
      方法院九六士檢明監（續）字第四號通訊監察書業經於審
      判期日提示、調查，所載監察期間係自九十六年一月五日
      起至同年二月二日止，上揭譯文顯係在合法期間內監察所
      得，至通訊監察結束時，受監察人是否已依規定受通知，
      並非通訊監察結果是否具有證據能力之要件，被告甲○○
      前揭所辯，顯無依據，至被告甲○○又具狀辯稱上揭通訊
      監察書未在第一次審判期日前補正，有違司法公平、公正
      、公開性之準則，並違背刑事訴訟法第一六一條第二項之
      規定，應無證據能力云云，則屬曲解法律規定，亦無理由
      。被告甲○○另辯稱：證人許瑞統於偵查中之證詞未經被
      告甲○○反詰問，有違憲法第八條及第十六條之意旨，不
      符合刑事訴訟法第一百五十九條之一第一項之例外規定，
      不得作為證據云云，然證人許瑞統業於本院審理中經交互
      詰問，是被告甲○○詰問權已受保障，依刑事訴訟法第一
      五九條之一第二項規定，應認證人許瑞統偵查中之證詞有
      證據能力，附此指明。
（四）被告甲○○暨其選任辯護人就程序部分固辯稱：上揭通訊
      監察譯文，僅有臺灣士林地方法院九六士檢明監（續）字
      第四號、九六士檢明監（續）字第四四號；則逾此通訊監
      察書記載範圍之監聽譯文乃違法監聽所得之證據，違反上
      開規定、侵害人權之情節至為重大，應無證據能力，當通
      訊監察結束時，受監察人均未依通訊保障及監察法第五條
      及第十五條之規定受通知，本案監聽譯文資料應無證據能
      力可言云云。然核卷附臺灣士林地方法院九六士檢明監（
      續）字第四號通訊監察書業經於審判期日提示、調查，所
      載監察期間係自九十六年一月五日起至同年二月二日止，
      上揭譯文顯係在合法期間內監察所得，至通訊監察結束時
      ，受監察人是否已依規定受通知，並非通訊監察結果是否
      具有證據能力之要件，被告甲○○前揭所辯，顯無依據，
      至被告甲○○又具狀辯稱上揭通訊監察書未在第一次審判
      期日前補正，有違司法公平、公正、公開性之準則，並違
      背刑事訴訟法第一六一條第二項之規定，應無證據能力云
      云，則屬曲解法律規定，亦無理由。被告甲○○另辯稱：
      證人魏儀雯於偵查中之證詞未經被告甲○○反詰問，有違
      憲法第八條及第十六條之意旨，不符合刑事訴訟法第一百
      五十九條之一第一項之例外規定，不得作為證據云云，然
      證人魏儀雯業於本院審理中經交互詰問，是被告甲○○詰
      問權已受保障，依刑事訴訟法第一五九條之一第二項規定
      ，應認證人魏儀雯偵查中之證詞有證據能力，附此指明。
（五）被告乙○○暨其選任辯護人固辯稱：上揭通訊監察譯文就
      被告乙○○通聯部分，僅有臺灣士林地方法院九六士檢明
      監（續）字第四號、九六士檢明監（續）字第四四號；則
      逾此通訊監察書記載範圍之監聽譯文乃違法監聽所得之證
      據，違反上開規定、侵害人權之情節至為重大，應無證據
      能力，當通訊監察結束時，受監察人均未依通訊保障及監
      察法第五條及第十五條之規定受通知，本案監聽譯文資料
      應無證據能力可言云云。然核卷附臺灣士林地方法院九五
      士檢明監（續）字第三○六號通訊監察書業經於審判期日
      提示、調查，所載監察期間係自九十五年十二月八日起至
      九十六年一月五日止，上揭譯文顯係在合法期間內監察所
      得，至通訊監察結束時，受監察人是否已依規定受通知，
      並非通訊監察結果是否具有證據能力之要件，被告乙○○
      前揭所辯，顯無依據，
（六）被告乙○○暨其選任辯護人固辯稱：上揭通訊監察譯文就
      被告乙○○通聯部分，僅有臺灣士林地方法院九六士檢明
      監（續）字第四號、九六士檢明監（續）字第四四號；則
      逾此通訊監察書記載範圍之監聽譯文乃違法監聽所得之證
      據，違反上開規定、侵害人權之情節至為重大，應無證據
      能力，當通訊監察結束時，受監察人均未依通訊保障及監
      察法第五條及第十五條之規定受通知，本案監聽譯文資料
      應無證據能力可言云云。然核卷附臺灣士林地方法院九六
      士檢明監（續）字第四號通訊監察書業經於審判期日提示
      、調查，所載監察期間係自九十六年一月五日起至同年二
      月二日止，上揭譯文顯係在合法期間內監察所得，至通訊
      監察結束時，受監察人是否已依規定受通知，並非通訊監
      察結果是否具有證據能力之要件，被告乙○○前揭所辯，
      顯無依據，被告乙○○另辯稱：證人趙國斌於偵查中之證
      詞未經被告甲○○反詰問，有違憲法第八條及第十六條之
      意旨，不符合刑事訴訟法第一百五十九條之一第一項之例
      外規定，不得作為證據云云，然證人趙國斌業於原審審理
      中經交互詰問，是被告乙○○詰問權已受保障，依刑事訴
      訟法第一五九條之一第二項規定，應認證人趙國斌偵查中
      之證詞有證據能力，附此指明。
（七）被告乙○○暨其選任辯護人固辯稱：上揭通訊監察譯文就
      被告甲○○通聯部分，僅有臺灣士林地方法院九六士檢明
      監（續）字第四號、九六士檢明監（續）字第四四號；則
      逾此通訊監察書記載範圍之監聽譯文乃違法監聽所得之證
      據，違反上開規定、侵害人權之情節至為重大，應無證據
      能力，當通訊監察結束時，受監察人均未依通訊保障及監
      察法第五條及第十五條之規定受通知，本案監聽譯文資料
      應無證據能力可言云云。然核卷附上開通訊監察書業經於
      審判期日提示、調查，所載監察期間係自九十六年一月五
      日起至同年二月二日止，上揭譯文顯係在合法期間內監察
      所得，至通訊監察結束時，受監察人是否已依規定受通知
      ，並非通訊監察結果是否具有證據能力之要件，被告乙○
      ○前揭所辯，顯無依據，被告乙○○另辯稱：證人吳志勇
      於偵查中之證詞未經被告甲○○反詰問，有違憲法第八條
      及第十六條之意旨，不符合刑事訴訟法第一百五十九條之
      一第一項之例外規定，不得作為證據云云，然證人吳志勇
      業於本院審理中經交互詰問，是被告乙○○詰問權已受保
      障，依刑事訴訟法第一五九條之一第二項規定，應認證人
      吳志勇偵查中之證詞有證據能力，附此指明。
貳、實體方面：
一、訊據被告甲○○、乙○○均矢口否認有何販賣第一級、第二
    級毒品犯行，被告甲○○辯稱：伊都只有自己吸食毒品，伊
    沒有販賣毒品，海洛因伊是向「阿泰」買的，伊的綽號是「
    小陸」，伊有使用0000000000號行動電話，伊認
    識趙國斌，但很久沒有聯絡，伊曾經知道「阿勇」、「大胖
    」之人，但該人不是伊朋友，伊不認識許瑞統，伊有在上開
    時間為警查獲，並扣得上開0000000000號行動電
    話一支（含ＳＩＭ卡），張耀裕於警詢中及偵查中供述不一
    ，顯非可採；趙國斌陳述前後不一，不實在；許瑞統陳述互
    為矛盾，魏儀雯所為證述均未經查證，以上證詞均非可採云
    云；被告乙○○辯稱：伊有從「阿泰」那邊買到海洛因及安
    非他命，伊的綽號是「阿建」，伊有使用00000000
    00號、0000000000號行動電話，伊認識趙國斌
    、吳志勇，有於上開時、地經警查獲，但伊並沒有販賣一、
    二級毒品給上開之人，查獲的東西是伊自己吸食要用的，證
    人張元保於警詢中說謊，我沒有賣毒品予吳志勇，其證述不
    可採，趙國斌證言與事實不符，伊確未販賣一、二級毒品云
    云；被告二人之共同辯護人則以：監聽不能作為偵查唯一手
    段，通訊監察書應送達被監聽人，但卷內並無監聽票，是違
    法取證，監聽錄音及其譯文均不能作為被告二人犯罪之證據
    云云置辯。惟查：
（一）上揭犯罪事實一、(一)(1)部分，有張耀裕使用之00000
      00000號行動電話與被告甲○○使用之000000
      0000號行動電話九十六年一月九日上午九時六分五十
      七秒許之監聽譯文所示，張耀裕稱：「小陸喔！我阿裕（
      臺語譯音）啦！我現在從大湖趕過去臺北跟你拿原的四一
      的，你在哪裡？」甲○○稱：「板橋」，張耀裕稱：「我
      走北二高到中正路再打給你還是怎樣？」甲○○稱：「好
      啊」，佐以同日張耀裕使用之上開行動電話與被告乙○○
      使用之0000000000號，在同日上午十時十八分
      六秒許之監聽譯文所示，張耀裕稱：「我從下港上來的，
      現在剛下土城交流道，現在要去跟他（按指被告甲○○，
      下同）拿啊」，乙○○稱：「拿多少？」張耀裕稱：「四
      一啊」，乙○○稱：「好啊，我這邊有啊」張耀裕稱：「
      要原的喔」，乙○○稱：「原的要八」、「不然你打給他
      好了」，張耀裕稱：「好啦」（臺灣板橋地方法院檢察署
      九十六年度偵字第四三六五號卷(一)第三百三十七頁），證
      人張耀裕偵查中則證稱：「伊叫甲○○「小陸」，伊每次
      都是打上開電話，叫被告甲○○幫伊調貨，就是每次都拿
      一樣的錢給被告甲○○，都是三千元，由甲○○去買，甲
      ○○幫伊調到後，伊再去向甲○○拿海洛因」等語（同上
      卷(一)第二一五至二一六頁），又證人張耀裕於警詢中更供
      述稱：「自九十六年一月初起至九十六年二月三日止，向
      使用0000000000號行動電話，綽號小陸之甲○
      ○電話聯繫後，在臺北縣新莊市○○路與青山路口附近交
      易，以一千元、二千元或五千元不等之價格，向甲○○購
      買海洛因，約二、三次」等情（同上卷(一)第四十八頁），
      俱徵被告甲○○確有此部分販賣海洛因予證人張耀裕之情
      事。至被告甲○○辯稱證人張耀裕警詢筆錄係被告以外之
      人於審判外之言詞或書面陳述，依刑事訴訟法第一百五十
      九條第一項規定，係屬傳聞證據，不得作為證據乙節，經
      查證人張耀裕於原審審理時翻異前揭警詢、偵查證詞，改
      證稱：「係與被告甲○○共同出資購買海洛因，伊會問被
      告甲○○當時要買的數量，看要出多少錢，再一人出一半
      的錢」等情（原審卷(二)第四十七頁），顯示證人張耀裕於
      司法警察調查中所為之陳述與審判中不符，然被告甲○○
      當庭聽聞證人張耀裕前揭審理中之證詞後，辯稱：「伊和
      張耀裕是朋友，伊從來都沒有賣毒品給張耀裕，是一起共
      同出資，到了藥頭那裡去，各自拿各自的錢交給藥頭，伊
      和張耀裕之間並沒有買賣行為」等語（原審卷(二)第四十七
      頁），所述情節顯與證人張耀裕證述之情節歧異，自屬有
      疑，再依前揭通訊監察譯文內容，顯示證人張耀裕係直接
      聯繫被告甲○○欲拿取海洛因，亦曾向被告乙○○陳述欲
      購買毒品等情，被告乙○○更立即回稱現在就有，並未顯
      示證人張耀裕有等待甲○○另行前往其他處所取毒品之情
      形，與被告甲○○辯稱係與張耀裕二人會合後，再共同前
      往藥頭處分別購買等情更屬有間，從而證人張耀裕於原審
      審理時證稱係與被告甲○○合買海洛因乙節，與通訊監察
      所示情節矛盾，難認可信，而其警詢筆錄所述情節與監聽
      譯文並無扞格，其於原審審理時更證稱，警詢時確實有如
      筆錄所示之回答（原審卷(二)第四十七頁），足認證人張耀
      裕先前陳述具有較可信之特別狀況，且為證明被告甲○○
      犯罪事實存否所必要，依刑事訴訟法第一五九條之二規定
      ，得為證據，本院依證人張耀裕前揭證詞以觀，認其於警
      詢中證詞與監聽譯文相符，較為可信，其嗣後翻異證詞，
      無非係迴護被告甲○○之詞，無從採認，從而被告甲○○
      此部分所辯，俱不足採。
（二）上揭犯罪事實一、(一)(2)部分，有趙國斌使用之00000
      00000號行動電話與被告甲○○使用之000000
      0000號行動電話九十六年一月十三日之監聽譯文所示
      ，趙國斌稱：「如果要四一的半錢都沒動過的要多少？」
      、甲○○稱：「四一的八、半錢的十五」、趙國斌稱：「
      沒辦法軟一點」、甲○○稱：「要拿的時候再說」、趙國
      斌稱：「早上要拿」、甲○○稱：「好啊」等對話（前揭
      九十六年度偵字第四三六五號卷(一)第二九六頁），證人趙
      國斌於偵訊時證稱：「因為被告甲○○欠伊錢，沒錢還，
      伊就問被告甲○○有無海洛因，被告甲○○斷斷續續有拿
      海洛因來抵債，有時伊欠被告甲○○錢，就還他錢，本案
      監聽譯文確為伊所說之對話，談論的是海洛因交易的事，
      沒動過就是沒加入其他東西的意思，四一的八指零點八公
      克，半錢一五是指一點五公克，軟一點是指能不能多給一
      點的意思」等情（同上卷(一)第二五七頁）。又證人趙國斌
      於警詢中亦供稱：「與被告甲○○、乙○○交易，均係在
      臺北縣板橋市○○路二一六巷口，以新臺幣一千元代價，
      購買海洛因一小包」等情（同上卷(一)第三十七頁），堪認
      被告甲○○確有此部分販賣海洛因予證人趙國斌之情事。
      至被告甲○○辯稱證人趙國斌警詢筆錄係被告以外之人於
      審判外之言詞或書面陳述，依刑事訴訟法第一百五十九條
      第一項規定，係屬傳聞證據，不得作為證據乙節，證人趙
      國斌於原審審理時翻異前揭證詞，改證稱：「不曾向被告
      甲○○購買毒品，警詢筆錄係警員自己編造地點、時間、
      數量，做好筆錄，交伊簽名後，警察才要求伊照著朗誦錄
      音」等情（原審卷(二)第四十八、五十一頁）。然經原審依
      職權勘驗證人趙國斌警詢錄音帶，認為員警對趙國斌製作
      筆錄時，係一問一答，背景顯示打字、員警與其他員警討
      論筆錄製作事宜之聲音，顯非事先製作筆錄再命證人朗誦
      ，有原審九十六年十一月二十六日勘驗筆錄在卷（原審卷
      (二)第一百零八頁）可稽，依照此等勘驗結果，佐以證人趙
      國斌於偵查中仍為相同之陳述，且證人趙國斌於警詢中並
      未顯示有何供述情節遭扭曲不實之情事，暨證人趙國斌於
      本院審理時仍證稱其於警詢中、偵查中確實有作出警詢筆
      錄、偵查筆錄所示內容之陳述等情（原審卷(二)第五十、五
      十一頁），參以其偵查筆錄與監聽譯文互核相符、警詢筆
      錄與監聽譯文亦無扞格，顯示其於原審理時翻異前詞，空
      泛證稱不曾向被告甲○○購買毒品云云，與前揭證據、其
      自身同次證述內容均屬矛盾，難認可信。是證人趙國斌於
      司法警察調查中所為之陳述與審判中不符，而其先前陳述
      具有較可信之特別狀況，且為證明被告甲○○犯罪事實存
      否所必要，依刑事訴訟法第一五九條之二規定，得為證據
      ，本院因認，應以證人趙國斌於警詢、偵查中之證述較為
      可信，其嗣後翻異證詞，無非係迴護被告甲○○之詞，無
      從採認，從而被告甲○○此部分所辯，俱不足採。
（三）上揭犯罪事實一、(一)(3)部分，有許瑞統使用之00000
      00000號行動電話與被告甲○○使用之000000
      0000號行動電話九十六年一月十三日十六時五十四分
      十七秒許起之監聽譯文所示，許瑞統稱：「你現在品質怎
      麼樣」、甲○○稱：「可以啊！我品質一直保持這樣啊」
      、許瑞統稱：「現在是打散還是怎樣」、甲○○稱：「整
      塊的啊」、許瑞統稱：「好啦！你幫我準備半個，我差不
      多七點回去再打給你」、甲○○稱：「好」、許瑞統稱：
      「那我在板橋哪裡等你」、甲○○稱：「我們約在新埔捷
      運站」（前揭九十六年度偵字第二九六七號第十七頁、九
      十六年度偵字第四三六五號卷(一)第三二四頁）；證人許瑞
      統於偵查中證稱：「上開通訊監察譯文是伊與被告甲○○
      通話的電話，也是通話的內容沒錯，伊當時有說到毒品交
      易，但伊沒有跟被告甲○○買，伊知道被告甲○○在賣海
      洛因與安非他命，有時會跟被告甲○○談，勸其不要做賣
      毒品的生意，也會問被告甲○○最近安非他命或海洛因怎
      麼樣」等情（同上卷(一)第二百零五頁、第二百零六頁）；
      於原審審理時證稱：「當時被告甲○○有拿價值大約五千
      元左右的海洛因給伊看、摸，但伊看品質不好，就沒有和
      被告甲○○交易」等情（原審卷(二)第一二一至一二七頁）
      ，足見被告甲○○確有此部分販賣海洛因未遂之情事。被
      告甲○○就實體部分，原辯稱不認識證人許瑞統（原審卷
      (一)第六二頁），經證人許瑞統指證後，改辯稱：「伊和許
      瑞統認識不久，是因為他那裡有個工人叫「阿財」也有在
      施用毒品，他經常跑來找伊，他說他老闆「許仔」（指證
      人許瑞統）比較有錢，在外面都拿不到毒品，就是買不到
      好的毒品，就如證人剛才所言，「阿財」就說要設計許瑞
      統，也就是叫許瑞統來，伊們再用糖來騙他，這一切的計
      畫都是「阿財」的主意，所以每次許瑞統約伊出去伊都會
      出去，就是要騙他，但是騙不到，伊從頭至尾都沒有拿過
      真的毒品給許瑞統看過，都是糖」云云（原審卷(二)第一二
      七頁），然被告甲○○之辯護人於審判期日前業經依法閱
      覽全部偵查卷宗，當知證人許瑞統上開證詞及通訊監察結
      果，被告甲○○於聽聞證人許瑞統原審證詞之前，竟從未
      提及「阿財」之人，或以前情辯解，依前揭通訊監察譯文
      所示，亦未顯示有「阿財」之存在，再以前揭通訊監察譯
      文以觀，被告甲○○與證人許瑞統於電話聯繫時言簡意賅
      ，對話迅速流暢，顯然對此聯繫方法及內容極為嫻熟，證
      人許瑞統於原審審理時證述情節反覆，顯非真實明確，然
      仍證稱：「伊只認識被告甲○○，伊是心想如果被告甲○
      ○是個來源的話，以後就向被告甲○○拿毒品，伊是在海
      洛因用完前一週前，找被告甲○○」等情（原審卷(二)第一
      二五頁至一二七頁），雖依卷內事證未足認定被告甲○○
      與證人許瑞統有其他次毒品交易，仍可認定證人許瑞統與
      被告甲○○間，就海洛因品質及交易安全具有相當之信賴
      ，是證人許瑞統既從未證述「阿財」之存在，自難逕以被
      告甲○○前揭無稽說詞，認為被告甲○○未曾起意販賣海
      洛因予證人許瑞統，是被告甲○○此部分辯詞並無可採。
（四）上揭犯罪事實一、(一)(4)，有魏儀雯使用之0000000
      000號行動電話與被告甲○○使用之00000000
      00號行動電話九十六年一月二十三日下午十時十九分六
      秒許監聽譯文所示，魏儀雯稱：『「男的（安非他命）四
      房一聽怎麼算？」甲○○稱：「看東西好壞」、「算你二
      萬好了」』（九十六年度偵字第四三六五號卷(一)第三百零
      九頁），證人魏儀雯於偵查中證稱：「電話是伊的沒錯，
      是伊朋友叫伊打電話問的，當時乙○○不在，伊就問甲○
      ○，伊朋友叫伊問是否有懂這方面東西的人，因為伊不懂
      「男的」是何意，伊朋友就說「男的」就是安非他命，伊
      就問甲○○多少錢，甲○○說二萬，後來甲○○問伊要不
      要，伊說再看看後就沒有後續了，因為之前乙○○問伊說
      伊朋友有沒有在吸毒，如果有的話，替他問一下，看朋友
      要不要安非他命，要的話就由伊為電話給乙○○，他在幫
      人家賣安非他命，乙○○這麼明確跟伊說他在幫人家賣安
      非他命，問伊朋友要不要，他幫人家賣，他自己可以賺一
      點，伊不知道是賺錢還是賺安非他命。乙○○講這些話的
      時間是九十五年十一、十二月間講的，這是伊跟乙○○碰
      面時，他這樣講的，所以伊朋友叫伊問是否有懂這方面束
      西的人，伊就會打給乙○○、甲○○」等情（同上卷(一)第
      二百六十七頁），堪認被告甲○○確有此部分販賣安非他
      命未遂之情事。被告甲○○就實體部分，原辯稱與魏儀雯
      已有許久未聯絡（原審卷(一)第六二頁），經證人魏儀雯指
      證後，改辯稱：「魏儀雯年紀比較輕，平常如魏儀雯所言
      開玩笑之中，例如有的時候，伊缺錢就打電話給魏儀雯問
      他有沒有二千元可以借伊，她就會回答：你沒錢，不會把
      毒品拿去賣？伊就說這是很嚴重的事情，可不能亂講，這
      樣會害死伊。然而，她卻當著外人的面講這樣的事情，她
      就是這樣大而化之」云云（原審卷(二)第五八頁）。核諸證
      人魏儀雯固於原審證稱：「當時對檢察官陳述的是平常與
      甲○○、乙○○開玩笑的情節，因為伊當時也只比較認識
      哥哥他們，所以打電話都會開玩笑，因為伊第一次開庭，
      不知怎樣回答是對的或不對的，伊不知道什麼能講，什麼
      不能講云云，然證人魏儀雯同時自承在偵查中作上揭陳述
      前，已知悉販賣毒品在法律上是重罪，但並未向檢察官說
      明前揭偵查中證詞為開玩笑之說詞等情，已屬悖於常理，
      而其於交互詰問過程中，屢次規避詰問，未就問題直接回
      答，致相同詰問內容均經再三說明、提問，更屬可疑，佐
      以其同時復證稱：伊均稱呼甲○○、乙○○為「哥哥」，
      偵查中所述情節實在，偵查筆錄記載之內容與伊回答」等
      情（同上卷(二)第五三至五八頁）相符，再與前揭通訊監察
      譯文內容互核以觀，並無被告甲○○借款未果之情形，亦
      非證人魏儀雯建議被告甲○○販毒以換取特定金額之借款
      ，被告甲○○亦未立即警告不能亂講、會害死伊，而係被
      告甲○○聽聞暗語後主動出價等情，因認顯以證人魏儀雯
      偵查中證述之情節與監聽譯文相符，較為可信，其於原審
      審理時證述之情節，顯係為迴護被告甲○○而曲解其偵查
      中證詞原意，並無可信，從而，被告甲○○前揭附和證人
      魏儀雯證詞而更改之辯詞，仍無可採。
（五）被告甲○○於警詢中亦自承：「伊曾自九十五年十月份起
      ，在臺北縣板橋市販賣安非他命及海洛因，是以0000
      000000號行動電話聯絡買主後，再約定毒品數量及
      交易地點販賣」等情（前揭九十六年度偵字第四三六五號
      卷(一)第十二頁），益徵被告甲○○確有上揭各該販賣海洛
      因及安非他命行為，殆無疑問。被告甲○○固於原審準備
      程序辯稱：「當時在警詢筆錄上的簽名是因為伊頭暈暈的
      ，警察又說要幫伊說好話，伊就簽下去了，其實當時是警
      察打好整個筆錄，伊再照著朗誦一遍，以此方式錄音的，
      中間有一段伊承認伊有販賣的部分，伊拒絕要唸下去，警
      察才會把錄音機切斷，跟伊講了上述那些話，伊才繼續唸
      下去」等情（原審卷(一)第九十三頁），然經原審依職權勘
      驗被告甲○○警詢筆錄結果，認為錄音帶長度約七十五分
      四十秒，與警詢筆錄所記載製作筆錄起、迄時間計算結果
      為七十五分鐘大致符合，被告甲○○於警詢中對答之音量
      、語氣、語調均屬正常，與警員間一問一答，且兩位製作
      筆錄之員警曾討論要如何記錄及接下來要問什麼問題，並
      有打字之聲音，顯非事先製作筆錄再令被告甲○○朗誦，
      被告甲○○於回答關於是否販賣毒品之部分之供述錄音雖
      有疑似間斷，惟間斷前後之供述均相同。僅就扣案之電子
      磅秤及分裝袋是否為販賣毒品所留下乙節，原本否認，改
      答肯定等情，有原審九十六年九月五日勘驗筆錄（原審卷
      (一)第一百四十一、一百四十二頁）可稽。足認被告甲○○
      所辯係朗誦預製筆錄乙節，顯與事實不符，再依錄音帶長
      度約七十五分四十秒，與警詢筆錄製作時間七十五分鐘互
      核相符，而被告甲○○於警詢過程中就諸多事項為否認之
      供述，且對答之音量、語氣、語調均屬正常，自難認為被
      告甲○○警詢筆錄係違背其自由意思所為，無從據此排除
      其證據能力。
（六）上揭犯罪事實一、(二)(1)部分，有張元保使用之00000
      00000號行動電話與被告乙○○使用之000000
      0000號行動電話九十五年十二月十八日二十二時三十
      三分二十二秒起之監聽譯文所示，乙○○稱：『「保兄，
      我這裡有女生整塊的八一的，三千要不要參考看看」，張
      元保稱：「那要怎麼試」，乙○○稱：我不知道你打幾個
      刻度，但保證好的」，張元保稱：「好啊！拿來試看看」
      ，乙○○稱：「好」』等語（前揭九十六年度偵字第四三
      六五號卷(一)第二百三十七頁），證人張元保於警詢中供稱
      ：「都是在板橋市中山公園內等待他人販賣毒品予伊，小
      陸、阿建二人均有一次，伊每次都是以新臺幣三至五千元
      代價，向他們購買每次都是分裝成一小包海洛因（重量不
      詳）」等情（同上卷(一)第二百三十二頁）。被告乙○○另
      辯稱：證人張元保警詢筆錄係被告以外之人於審判外之言
      詞或書面陳述，依刑事訴訟法第一百五十九條第一項規定
      ，係屬傳聞證據，不得作為證據乙節，證人張元保雖於原
      審審理時，翻異前揭證詞，改證稱：「不認識被告乙○○
      ，0000000000號行動電話係伊在使用，但很多
      朋友會向伊借去打，但伊不知道是什麼朋友，有時只是借
      打一下而已，伊毒品只有向綽號「阿狗」之人購買」云云
      ，然證人張元保於交互詰問過程中，屢次就詰問問題明顯
      規避，先稱生活複雜，可能是朋友借電話，不知道是誰，
      復稱朋友都是借去馬上打，馬上還伊，又稱別人要借就借
      去了，別人在打的時候，伊不在旁邊，別人打完就馬上還
      伊，不知道要講什麼人，什麼人是別人等，顯然不願就問
      題直接回答，致相同詰問內容均經再三說明、提問，已屬
      可疑，而其所述情節悖於常情，更非無隱，佐以其同時復
      證稱：「伊的綽號是「阿保」（譯音），沒有別的」等語
      （原審卷(二)第三十八至四十二頁），核與同上00000
      00000號行動電話通訊監察聽譯文所示屢次對外自稱
      「阿保」，對話方則稱其「保兄」乙節（前揭九十六年度
      偵字第四三六五號卷(一)第二百三十五至二三七頁）相符，
      再經原審依職權就上揭通訊監察錄音，將證人張元保送交
      法務部調查局進行聲紋比對，然經證人張元保於法務部調
      查局拒絕接受鑑定，有該局九十六年十二月十七日覆函在
      卷（同上卷第一百六十六頁）可稽。證人張元保於原審審
      理時極力規避問題、支吾其詞，嗣後復無端拒絕接受聲紋
      比對，顯有隱瞞，其於原審證詞殊難採信，佐以證人張元
      保於警詢中陳稱有肝病、腎結石、甲狀腺亢進等疾病（前
      揭九十六年度偵字第四三六五號卷(一)第二百三十三頁），
      與其原審證述內容相符（原審卷(二)第四十頁），其警詢中
      並未顯示有何供述情節遭扭曲不實之情事，陳述情節復與
      監聽譯文互核並無扞格，堪認證人張元保於司法警察調查
      中所為之陳述與審判中不符，而其先前陳述與監聽譯文相
      符，具有較可信之特別狀況，且為證明被告乙○○犯罪事
      實存否所必要，依刑事訴訟法第一五九條之二規定，得為
      證據，因認前揭通訊監察譯文已足認定為證人張元保參與
      之對話，與證人張元保警詢筆錄所述價格、情節相符，自
      堪採為認定被告乙○○犯罪事實之佐證，然販賣第二級毒
      品海洛因價格部分應為被告乙○○有利之認定，爰認被告
      乙○○出售海洛因之價格為每包三千元。
（七）上揭犯罪事實一、(二)(2)部分，有趙國斌使用之00000
      00000號行動電話與被告乙○○使用之000000
      0000號行動電話九十六年一月九日十一時十二分二十
      九秒許之監聽譯文所示，趙國斌稱：『「阿建喔！你有在
      附近嗎？如果有處理五百好嗎？」乙○○稱：「好」，九
      十六年一月十二日監聽譯文所示，趙國斌稱：「阿建」、
      「我跟你反應一下，你這個東西很差，舔起來都是甜的，
      我捲一支來抽都沒效」；九十六年一月十三日之監聽譯文
      所示，趙國斌稱：「盡量弄多一點給我啦」、「就多一點
      啦！拜託一下」』等語（前揭九十六年度偵字第四三六五
      號卷(一)第二百九十四頁、第二百九十五頁），證人趙國斌
      於偵訊時證稱：「該監聽譯文確為其與被告乙○○之對話
      ，當時用海洛因起來都沒效，本案監聽譯文確為伊所說之
      對話，談論的是海洛因交易的事」等情（同上卷(一)第二百
      五十七頁）。又證人趙國斌於警詢中供稱：「與被告甲○
      ○、乙○○交易，均係在臺北縣板橋市○○路二一六巷口
      ，以新臺幣一千元代價，購買海洛因一小包」等情（同上
      卷(一)第三十七頁），堪見被告乙○○確有此部分販賣海洛
      因予證人趙國斌之情事。本院依被告乙○○之聲請，調閱
      被告乙○○與趙國斌之通訊監察錄音帶，惟臺北縣政府警
      察局蘆洲分局於97年11月27日以北縣警蘆刑字第09700421
      98號函覆：「交查事項：調閱上項案件通訊監察全程譯文
      及完整監聽錄音帶部份，因本案件原承辦人分隊長黃志宏
      （現已他調臺北縣政府警察局金山分局交通分隊分隊長之
      職務），經電話聯繫告稱渠因臨時調任新職時將上項通訊
      監察錄音帶資料均置於公文櫃上，惟疏於專人點交保管且
      本偵查隊廳舍事後辦理搬遷之故，暫尚未發現儲存保管之
      上項通訊監察錄音帶資料，另通訊監察譯文資料原均檔存
      於個人使用之公用電腦內，原承辦人分隊長黃志宏亦於離
      職時均將電子檔資料業已消磁未保留，故無法查閱提示」
      （本院卷第一百二十四頁），本院縱未能勘驗上開通訊監
      察錄音，惟證人趙國斌確已證實其與被告乙○○有上開對
      話屬實，上開錄音帶現雖不能予檢驗，惟被告乙○○有罪
      證據，仍屬存在，從而上開函件，尚不足為被告乙○○有
      利之論據。至被告乙○○辯稱證人趙國斌警詢筆錄係被告
      以外之人於審判外之言詞或書面陳述，依刑事訴訟法第一
      百五十九條第一項規定，係屬傳聞證據，不得作為證據乙
      節，雖證人趙國斌於原審審理時，翻異前揭證詞，改證稱
      ：「不曾向被告乙○○購買毒品，在上揭電話中係與被告
      乙○○之對話，確實有向被告乙○○詢問現在毒品價錢，
      想向被告乙○○拿東西，雙方亦有見面，伊見面後才知道
      被告乙○○要帶伊去向別人拿，警詢筆錄係警員自己編造
      地點、時間、數量，做好筆錄，交伊簽名後，警察才要求
      伊照著朗誦錄音」（原審卷(二)第四十八、五十一頁）等情
      。惟經原審依職權勘驗證人趙國斌警詢錄音帶，認為顯非
      事先製作筆錄再命證人朗誦，業經論述如前，另依前揭勘
      驗結果，佐以證人趙國斌於偵查中仍為相同之陳述，證人
      趙國斌於警詢中並未顯示有何供述情節遭扭曲不實之情事
      ，再以證人趙國斌於原審審理時仍證稱警詢中、偵查中確
      實有作出警詢筆錄、偵查筆錄所示內容之陳述等情（原審
      卷(二)第五十、五十一頁），而其偵查筆錄與監聽譯文互核
      相符、警詢筆錄與監聽譯文亦無扞格，顯示其於原審審理
      時翻異前詞，證稱係與被告乙○○去向別人拿云云，與前
      揭證據、其自身同次證述內容均屬矛盾，難認可信。是證
      人趙國斌於司法警察調查中所為之陳述與審判中不符，而
      其先前陳述與監聽譯文相符，具有較可信之特別狀況，且
      為證明被告乙○○犯罪事實存否所必要，依刑事訴訟法第
      一五九條之二規定，得為證據，本院因認應以證人趙國斌
      於警詢、偵查中之證述較為可信，其嗣後翻異證詞，無非
      係迴護被告乙○○之詞，無從採認，從而，被告乙○○此
      部分所辯，仍不足採。
（八）上揭犯罪事實一、(二)(3)，有吳志勇使用之0000000
      000號行動電話與被告甲○○使用之00000000
      00號行動電話、被告乙○○使用之000000000
      0號行動電話九十六年一月二十五日上午十一時三十二分
      許起之監聽譯文顯示，吳志勇稱：「我『大胖子』，我等
      一下要拿『男的』要怎麼找你？」甲○○稱：「你打電話
      給『阿建』好不好？」同日上午十一時三十三分五十三秒
      許之監聽譯文顯示，吳志勇稱：「等一下我要去拿『硬的
      』」，乙○○稱：「我身上剩一點點」，吳志勇稱：「一
      個夠嗎？」乙○○稱：「不夠」，吳志勇稱：「多久之後
      才會有？」乙○○稱「我要問看看」，吳志勇稱：「那你
      先問看看」（前揭九十六年度偵字第四三六五號卷(一)第三
      百九十頁、第三百九十三頁）。吳志勇於九十六年五月三
      十一日於偵查時證稱：伊於九十六年一月二十五日上午十
      一時三十二分四十八秒時，打0000000000號行
      動電話找甲○○，說要拿男的，但後來沒有拿到，因為乙
      ○○要載他媽媽要去看醫生，就沒買到毒品，伊是因為找
      不到甲○○，才九十六年一月二十五日上午十一三十三分
      五十三秒打0000000000號電話找到乙○○，所
      稱「一個」是指一克的意思，就是兩千五百元等情（前揭
      九十六年度偵字第四三六五號卷(一)第二百七十七頁）。證
      人吳志勇固於原審審理時改稱：不曾向被告乙○○、甲○
      ○買過毒品，然復自稱：被告二人均稱呼其「小胖」，伊
      使用之電話為0000000000號，偵查中之證詞均
      係基於其自由意思所回答，伊稱安非他命「男的」、「一
      個」，重量都固定，好像是一‧○公克等情（原審卷(二)第
      一二八至一三二頁），足認其偵查中證述之情節與監聽譯
      文互核相符，較諸原審審理時空泛翻稱未向被告乙○○購
      買毒品乙情為可信，難為有利於被告乙○○之認定，乃認
      為被告乙○○尚未交付安非他命而未遂，附此敘明。
（九）本案雖因被告二人均否認有販賣海洛因、安非他命予上開
      證人之犯行，致無法查知渠販賣海洛因、安非他命之利得
      ，惟按販賣毒品係政府嚴予查緝之違法行為，且上述毒品
      可任意分裝或增減其分量，而每次買賣之價量，亦隨時依
      雙方關係之深淺、當時之資力、需求程度及對行情之認知
      等因素，機動的調整，因之販賣之利得，除經被告坦承犯
      行，或帳冊價量均記載明確外，委難查得實情，是縱未確
      切查得販賣賺取之實際差價，但除別有事證，足認係按同
      一價格轉讓，確未牟利之情形外，尚難執此認非法販賣之
      事證有所不足，致知過坦承者難辭重典，飾詞否認者反得
      逞僥倖，而失情理之平；且海洛因、安非他命之價格不低
      ，取得不易，凡為販賣之不法行為者，苟無利可圖，應無
      甘冒持有毒品遭查獲之極大風險，無端親送至交易處所，
      或以自己住處為交易毒品之處所，平白無端義務為該買賣
      之工作，是其販入之價格必較售出之價格低廉，而有從中
      賺取買賣差價牟利之意圖及事實，應屬符合論理法則且不
      違背社會通常經驗之合理判斷。是被告二人分別販賣海洛
      因、安非他命予上開證人，均有從中賺取差價牟利之營利
      意圖，已屬灼然。
（十）起訴書固記載被告甲○○、乙○○間，及與李佳雯、綽號
      「古椎」之人，有販賣毒品之犯意聯絡、行為分擔，然並
      未就此節舉證，尚有不足，此外復查無實證，足認李雅雯
      、「古椎」共犯上開罪行，本院自無從為此認定。
（十一）綜上所述，被告二人上開販賣毒品犯行，均事證明確，
        被告二人上開辯解，無從建立合理懷疑而推翻前揭積極
        證據，尚難採信。從而被告二人犯行已堪認定，自應依
        法論科。
二、核被告甲○○就上揭事實欄一、(一)(1)(2)、被告乙○○就事實
    欄一、(二)(1)(2)所為，均係犯毒品危害防制條例第四條第一項
    之販賣第一級毒品罪；被告甲○○就上揭事實欄一、(一)(3)係
    犯毒品危害防制條例第四條第六項、第一項之販賣第一級毒
    品未遂罪；被告甲○○就上揭事實欄一、(一)(4)，被告乙○○
    就上揭事實欄一、(二)(3)，均係犯毒品危害防制條例第四條第
    六項、第二項之販賣第二級毒品未遂罪。被告二人在販賣前
    持有海洛因、安非他命之低度行為，分別為販賣之高度行為
    所吸收，不另論罪。被告二人前揭各次販賣毒品犯行，犯意
    各別，行為互殊，應分論併罰。被告甲○○就上揭(一)(3)、(一)
    (4)部分，被告乙○○就上揭(二)(3)部分犯行，均已著手於犯罪
    行為之實行而不遂，爰依未遂犯之規定減輕其刑。被告甲○
    ○前曾因違反毒品危害防制條例案件，經本院於九十三年九
    月二十五日分別判處有期徒刑八月、六月，並定其應執行刑
    為有期徒刑一年確定，嗣於九十四年十一月二十四日縮刑期
    滿執畢出監，有臺灣高等法院被告前案紀錄表在卷可稽，其
    於有期徒刑執行完畢後，五年內故意再犯本案有期徒刑以上
    之罪，應依累犯之規定，就被告甲○○上揭事實欄一、(一)(1)
    (2)(3)之罰金刑部分暨事實欄一、(一)(4)之有期徒刑及罰金刑部
    分，加重其刑（上揭事實欄一、(一)(1)(2)(3)死刑、無期徒刑部
    分不得加重）。本院審酌被告二人各次販賣海洛因、安非他
    命之數量尚非甚多，與大量出售海洛因，以賺取巨額價差者
    ，似屬有別，其因而觸犯法定刑為死刑或無期徒刑之重典，
    有法重情輕堪予憫恕之情形，爰均依刑法第五十九條之規定
    ，就被告甲○○、乙○○販賣第一級毒品之罪部分均減輕其
    刑，並依法就被告甲○○上揭事實欄一、(一)(3)部分遞減其刑
    ；另就被告甲○○上揭事實欄一、(一)(1)(2)(3)之罰金刑部分暨
    事實欄一、(一)(4)之有期徒刑及罰金刑部分，均先加後減之。
三、原審對被告二人有罪部分罪證明確，據以論科，固非無見，
    惟查刑法有關連續犯之規定經刪除後，行為人一罪一罰，並
    無上限，而刑法有關有期徒刑之定執行刑最高上限僅為三十
    年，加上販賣第一級毒品之法定刑為死刑、無期徒刑；販賣
    第二級毒品之法定刑為七年以上有期徒刑，行為人既有多次
    販賣第一、二級毒品犯行，則數罪之本刑已甚重，定執行刑
    又不能超過三十年，則上開規定實際運作上，已見失衡情形
    ，衡情被告二人所賣毒品數量均少，所得利益亦不多，原審
    對被告甲○○、乙○○各自定執行刑為三十年、二十九年，
    尚非妥適，被告二人上訴意旨，仍執陳詞，空言否認犯罪，
    雖不足取，惟原判決此部分既有可議，自屬無可維持，應由
    本院就此部分，予以撤銷改判。爰分別審酌被告甲○○、乙
    ○○均有毒品前科，當知毒品對人體身心健康危害之烈，不
    知引以為戒，竟為販賣毒品犯行，足以嚴重戕害他人身心，
    其等販毒之對象甚夥，短期間內即有數次犯行，更隨機出價
    要約他人購買，擴大毒品危害範圍，犯行本已嚴重危害社會
    ，經查獲後矢口否認販賣毒品犯行，未行使緘默權，反以各
    種辯詞試圖誤導法院認定，未見確實悔意，本院因此認為，
    被告固無據實陳述之義務，然其等均缺乏為自己犯行負責之
    態度，即應施以一定之刑罰，以求教化自新及社會防衛之效
    ，並警效尤，及其等素行狀況、犯罪之動機、目的等一切情
    狀，就被告甲○○二次販賣第一級毒品部分，各處有期徒刑
    十九年，乙次販賣第一級毒品未遂部分，處有期徒刑十年，
    乙次販賣第二級毒品未遂部分，處有期徒刑八年，定其應執
    行刑為有期徒刑二十五年；就被告乙○○二次販賣第一級毒
    品部分，各處有期徒刑十八年，乙次販賣第二級毒品未遂部
    分，處有期徒刑七年六月，定其應執行刑為有期徒刑二十年
    。末按依毒品危害防制條例第十九條第一項：「犯同條例第
    四條至第九條、第十二條、第十三條或第十四條第一項第二
    項之罪者，其供犯罪所用或因犯罪所得之財物均沒收之，如
    全部或一部不能沒收時，追徵其價額或以其財產抵償之」，
    係採義務沒收主義，故販賣毒品所得之金錢，如能認定確係
    販賣毒品所得之款項，均應宣告沒收，不以當場搜獲扣押者
    為限（最高法院九十三年台上字第二六七○號判決意旨參照
    ），是販賣毒品所用之物或所得之金錢，無論已否扣案，如
    仍屬存在，即應依法沒收。本件被告甲○○販賣海洛因既遂
    部分之所得現金共二千元，被告乙○○販賣海洛因既遂部分
    之所得現金共四千元，分別為為彼等販賣上揭毒品所得之財
    物，應依毒品危害防制條例第十九條第一項之規定宣告沒收
    ，如全部或一部不能沒收時，分別以被告甲○○、乙○○之
    財產抵償之。至扣案之上揭0000000000號行動電
    話（含ＳＩＭ卡一枚），均為被告甲○○所有之物，業據其
    於原審審理時供明在卷，且此等物品均係供被告甲○○犯本
    案各該販賣毒品罪所用之物，亦已如上述，爰依毒品危害防
    制條例第十九條第一項之規定宣告沒收（此等物品業已扣案
    ，並無不能沒收之情形，爰不併為如全部或一部不能沒收時
    追徵其價額或以其財產抵償之諭知）。另上揭000000
    0000號行動電話ＳＩＭ卡一枚、0000000000
    號行動電話門號卡ＳＩＭ卡一枚及上揭ＳＯＮＹＥＲＩＣＳ
    ＳＯＮ行動電話一支，均為被告乙○○所有之物，業據其於
    原審審理時供明在卷，且此等物品均係供被告乙○○犯本案
    各該販賣毒品罪所用之物，亦已如上述，爰依毒品危害防制
    條例第十九條第一項之規定宣告沒收，如全部或一部不能沒
    收時，追徵其價額或以其財產抵償之。至起訴書所載其餘扣
    案之毒品等物，經核與本案經起訴之被告販賣海洛因犯行無
    關，且應得作為其他犯行證物，爰不為沒收之諭知，均附此
    指明。
四、被告乙○○聲請對證人張元保之聲音依聲紋比對，經查證人
    張元保已拒赴法務部調查局接受鑑定，已見前述，而此部分
    之調查，又無其他資料可為代替調查，且本案事證已臻明確
    ，被告乙○○上開聲請，核無必要，應予駁回。
據上論斷，應依刑事訴訟法第三百六十九條第一項前段、第三百
六十四條、第二百九十九條第一項前段，毒品危害防制條例第四
條第一項、第二項、第六項、第十九條第一項，刑法第十一條前
段、第四十七條第一項、第二十五條、第五十九條、第七十條、
第七十一條第一項、第五十一條第五款，判決如主文。
本案經檢察官周誠南到庭執行職務。
中    華    民    國    98    年    1     月    20    日
                  刑事第三庭  審判長法  官  陳博志
                                    法  官  蔡聰明
                                    法  官  許文章
以上正本證明與原本無異。
如不服本判決，應於收受送達後10日內向本院提出上訴書狀，其
未敘述上訴之理由者並得於提起上訴後10日內向本院補提理由書
（均須按他造當事人之人數附繕本）「切勿逕送上級法院」。
                                    書記官  蔡慧娟
中    華    民    國    98    年    1     月    20    日
附錄：本案論罪科刑法條全文
毒品危害防制條例第四條
製造、運輸、販賣第一級毒品者，處死刑或無期徒刑；處無期徒
刑者，得併科新臺幣一千萬元以下罰金。
製造、運輸、販賣第二級毒品者，處無期徒刑或七年以上有期徒
刑，得併科新臺幣七百萬元以下罰金。
製造、運輸、販賣第三級毒品者，處五年以上有期徒刑，得併科
新臺幣五百萬元以下罰金。
製造、運輸、販賣第四級毒品者，處三年以上十年以下有期徒刑
，得併科新臺幣三百萬元以下罰金。
製造、運輸、販賣專供製造或施用毒品之器具者，處一年以上七
年以下有期徒刑，得併科新臺幣1百萬元以下罰金。
前五項之未遂犯罰之。


司法院資訊處製作；財團法人民間司法改革基金會備份。
